臺灣高等法院臺中分院刑事判決　　　　　　　　　　九十四年度上易字第二三七號
　　上　訴　人　臺灣臺中地方法院檢察署檢察官
　　上　訴　人
　　即　被　告　乙○○
　　選任辯護人　林益輝
右上訴人因被告毀損等案件，不服臺灣臺中地方法院中華民國九十三年十二月二十一
日第一審判決（民國九十三年度中簡上字第三五五號，簡易判決字號：臺灣臺中地方
法院臺中簡易庭九十三年度中簡字第一三○六號，聲請簡易判決處刑案號：臺灣臺中
地方法院檢察署九十三年度偵字第七七一五號，移
○○五七、一○三二六、一○七一九、一一○七三、一五三八三、一五七二八、九十
三年度他字第一三八四號、九十三年度發查字第一四九一、第二○二四號），提起上
訴，本院判決如左：
    主      文
上訴駁回。
    事實及理由
一、本案經本院審理結果，認第一審判決認事用法及量刑均無不當，應予維持，並引
    用第一審判決書記載之事實、證據及理由（如附件） 。
二、檢察官依據告訴人請求，上訴意旨略以：告訴人出庭作證佐以驗傷單，即足證被
    告乙○○有傷害行為，惟原判決竟不採信告訴人之證述，容有未洽云云。上訴人
    即被告乙○○（以下稱被告）於本院審理中對於毀損部分，已經認罪，惟謂該部
    分原審量刑過重云云；另否認有侵入住宅及傷害之犯行。辯護人則辯以：原判決
    犯罪事實所指被毀損之物品均為「台中縣大里市○○路一二七巷五號」房屋之門
    窗、鐵門、木門、玻璃，‧‧‧等物，惟上開房屋之所有權人為告訴人丁○○之
    父母所有，告訴人丁○○之設籍「台中縣大里市○○路一二七巷十七號」，並非
    房屋所有權人，對上開房屋被毀損竟提出告訴，其告訴程序，尚難認合法；證人
    甲○○於警詢之證述，並無證據能力云云。
三、經查告訴人丁○○確居住於台中縣大里市○○路一二七巷五號之事實，有其提出
    之照片十九張及中華電信股份有限公司南台中營運處裝機、移機資料、冷氣安裝
    運送資料等影本附卷可稽，並據證人甲○○於本院證述：他（指丁○○）就是住
    在台中縣大里市○○路一二七巷五號等語（見本院卷第一九一頁），則告訴人既
    有居住於台中縣大里市○○路一二七巷五號之事實，則其雖非為該房屋所有人，
    然其既為該房屋之使用人，仍屬直接被害人，對於該房屋之設備被毀損，自有提
    起告訴之權，本件毀損部分，告訴應屬合法。
四、次查告訴人丙○○最初提起告訴時，係指被告於九十三年四月五日二十二時三十
    分許，傷害告訴人丙○○，而該次所提出之診斷證明書，僅記載：右肩挫傷（無
    明顯外傷）（見七七一五號偵查卷第十八頁），並經原審函查結果：病患於民國
    九十三年四月五日至本院急診主訴右肩遭人打傷併右肩疼痛。檢查時右肩並無明
    顯外傷。右肩挫傷診斷是依據病患右肩疼痛之主訴，有財團法人仁愛綜合醫院函
    暨病歷資料影本、診療說明書附卷足憑（見原審卷第四三至五四頁）。而告訴人
    於九十四年一月七日具狀請求檢察官上訴時，雖於「承報狀」內謂被告傷害丙○○之事實，附上車禍驗傷單及被乙○○毆打驗傷單各一份以資證明，然本院審究
    告訴人於該狀所提出之二張診斷證明書開立日期分別為九十二年七月四日、九十
    二年九月十九日，就診日期均為九十二年七月一日，與本案發生之時間不同，尚
    難採為本案被告被訴傷害犯行之證明。原審認被告傷害之行為不能證明，並無不
    合。
五、證人甲○○於警詢時明確證稱：「本來我是在睡覺約於二十二時左右我有聽到很
    大的聲音並被吵醒，我以為是樓下的聲音，結果不是我就打窗戶看到對面，才發
    覺該聲音是對面傳過來的，接著看到對面丙○○的家中跑出一個男子並手裡拿著
    木棍。：：當時我是從家中二樓的窗戶看出去對面丙○○住家的一樓跑出來一名
    拿木棍的男子。：：丙○○住在我家的斜對面，（跑出來一名拿木棍的男子）我
    只知道姓陳（見七七一五號偵查卷第十五、十六頁）。而證人甲○○於本院審理
    中雖證稱：我沒有看到什麼東西，只是看到面告訴人住家門口有一個人站在那裡
    然後走掉。：：我看到的那個人是在門口，沒有看到這個人從裡面出來，當時這
    個人手上沒有拿什麼東西等語（見本院卷第一九○、一九一頁）。惟以證人拒絕
    於警詢筆錄簽名，警員並記明：「因證人甲○○不願得罪鄰居，不願作證及簽名
    」等情（見七七一五號偵查卷第十六頁），證人林志明於原審並證稱：他（指證
    人甲○○）說他有看到一男子拿著木棍從丙○○家中跑出來等語（見原審卷第一
    一三頁），可見證人甲○○於警詢時確有為陳述無訛。就被告與告訴人間發生糾
    紛之次數非少，期間非短，且依前述被告多次毀損之情形觀之，一般人多採置身
    事外之立場，深恐因介入而受牽累，避之猶恐不及，實乃人之常情，難期證人甲○○在被告之前作證時，為不利於被告之明確陳述，因此證人甲○○於司法警察
    調查中所為之陳述，與審判中陳述既有不符，本院並參酌其警詢時間距事發時較
    近及林志明之證述，認為其先前之陳述具有較可信之特別情況，且為證明犯罪事
    實存否所必要，依刑事訴訟法第一百五十九條之二規定，認為具有證據能力，自
    得將證人甲○○於警詢之證言採為證據。
六、就被告所犯毀損部分，原審法院審酌被告犯罪之動機、目的、手段、毀損物品之
    數量，迭次恣意再犯，對告訴人精神上及財物上所造成之損害甚鉅，且尚未賠償
    告訴人所受損失等一切情狀，量處有期徒刑十月，尚屬允當，並無過重之情形，
    被告上訴謂此部分量刑過重一節，亦無可採。
七、綜上所述，本件檢察官及被告之上訴均無理由，均應予駁回。至於檢察官移送一
    審併辦而無從併辦部分，原判決理由五，已詳敘其理由，亦無不合，本院自亦無
    庸併予審理，附此敘明。
據上論斷，應依刑事訴訟法第三百七十三條、第三百六十八條，判決如主文。
本案經檢察官戊○○到庭執行職務。
中      華      民      國      九十四     年     五      月    十九   日
                                臺灣高等法院臺中分院刑事第五庭
                                      審判長法  官  袁  從  楨
                                            法  官  姚  勳  昌
                                            法  官  郭  同  奇
右正本證明與原本無異。
不得上訴。
                                            書記官  陳  玫  伶
中      華      民      國      九十四     年     五      月    二十    日
                                                                        Ａ
